# 关于建造合同中资本化的问题

提问人：王湘飞 时间：2018-05-29 17:54:27
@chenyiwei 您好，陈老师 建筑公司对工程项目按完工百分比确认收入， 2017 年发生工程成本 3 亿，其中 1 亿资金来源于银行贷款，发生利息支出 700 万，在 2017 已经计入工程成本。 2017 年已按完工百分比确认营业收入和结转营业成本。请问上述 1 亿银行贷款2018 年发生的利息，是否能计入 2018 年工程成本中？请给予指导，多谢！

回答人：chenyiwei
在 2018 年内该工程项目完工前，且 2018 年内后续发生的工程支出大于该借款金额的前提下，可以认为总体上满足借款费用资本化计入工程项目成本的条件。

提问人：嫂嫂自重 时间：2018-05-29 19:05:55
如果只是一般借款，未明确借款用途，也没成立项目公司 如果是项目公司发生的借款费用，则未尝不可 但建筑公司如果规模较大，本身需要的营运资金就比较多，且不论这 1 亿元的借款，产生的利息 700 多万，是否公允。因为毕竟难以界定借款是用于一般的营运资金还是专门的针对该项目。

回答人：chenyiwei
一般借款的利息资本化问题原本就是从严把握，这是我们的一贯意见。